【裁判字號】    90,易,154
【裁判日期】    900629
【裁判案由】    竊盜
【裁判全文】
臺灣花蓮地方法院刑事判決                            九十年度易字第一五四號
    公  訴  人  臺灣花蓮地方法院檢察署檢察官
    被      告  乙○○
右列被告因竊盜案件，經檢察官提起公訴（九十年度偵字第一五八號），及函請併辦
（九十年度偵字第八五八、八九一、九八八號），本院判決如左：
    主  文
乙○○連續毀壞安全設備竊盜，累犯，處有期徒刑壹年肆月。
    事  實
一、乙○○曾因犯竊盜罪，經本院判處有期徒刑六月確定，甫於民國八十九年八月九
    日執行完畢，猶不知悔改，竟基於意圖為自己不法所有之概括犯意，連續於附表
    所示之時間、地點，以附表所示之方式，竊取如附表所示被害人之財物。嗣於八
    十九年十二月三十一日上午七時五十分許，乙○○騎乘所竊得車號ＷＵＮ－三六
    三號機車行經花蓮縣秀林鄉富世村富世一二七號前不慎跌倒，而為警查獲，並扣
    得其行竊所用非其所有之機車鑰匙一把；又於九十年三月六日下午三時許，其騎
    乘車號ＧＸＬ－四七０號機車行經花蓮縣秀林鄉○○○路台八線一一六公里處時
    ，為警查獲，並扣得其行竊所用非其所有之機車鑰匙一把；復於九十年三月十日
    下午五時，其騎乘所竊得車號ＲＡＰ－一０三號機車行經花蓮縣秀林鄉富世村洛
    韶二號前時，為警查獲；並於九十年三月十日下午五十時五分許，其正在花蓮縣
    新城鄉富世村洛韶二號，烹煮所竊得之水餃時，適屋主丙○返家，而報警查獲。
二、案經花蓮縣警察局新城分局報告台灣花蓮地方法院檢察署檢察官偵查起訴及函請
    併辦。
    理  由
一、訊據被告乙○○坦承於右揭時地，竊得甲○○、丁○○、蕭宛玳等人之機車，並
    侵入丙○住處，竊得酒類、水餃、布鞋等物之犯行，惟辯稱：扣案之機車鑰匙均
    係車主所有，其並未破壞丙○之鎖頭，其進去屋內時，門並未上鎖等語。經查右
    揭犯罪事實，業據證人甲○○、丁○○、蕭宛玳於警訊中證述及告訴人丙○於警
    訊及本院審理中指訴綦祥，並有車輛竊盜、車牌失竊資料個別查詢報表二張、贓
    證物品認領保管收據四張附卷可稽及被告用以行竊之鑰匙二把扣案足憑。是被告
    所辯，顯係避重就輕之詞，不足採信。本件事證明確，被告犯行，堪予認定。
二、核被告所為，係犯如附表所示所犯法條欄之罪。被告先後多次竊盜犯行，時間緊
    接，所犯構成要件相同之罪，顯係基於概括犯意為之，應依連續犯之規定，論以
    情節最重之附表編號四所示毀壞安全設備竊盜罪論處，並加重其刑。檢察官雖未
    就附表編號二至四號之犯行起訴，惟因與已起訴部分，有連續犯之裁判上一罪關
    係，並經檢察官函請併辦，本院自應併予審究，附此敘明。被告所犯附表編號四
    所示竊盜罪及侵入住宅罪間，有方法結果之牽連關係，應從一重之竊盜罪處斷。
    又被告曾因犯竊盜罪，經本院判處有期徒刑六月確定，於八十九年八月九日執行
    完畢，此有台灣高等法院被告全國前案紀錄表一份在卷可參，其於五年內再犯本
    件有期徒刑以上之罪，應依累犯之規定，加重其刑，並依法遞加重之。爰審酌被
    告犯罪之動機、手段、次數、所竊得財物之價值，及事後坦承犯行，僅就竊盜方
    式予以辯駁等一切情狀，量處如主文所示之刑。扣案之鑰匙二把，雖係被告竊盜
    所用之物，惟被告否認為其所有，亦無證據證明為其所有，自無從宣告沒收。
據上論結，應依刑事訴訟法第二百九十九條第一項前段，刑法第五十六條、第三百二
十一條第一項第二款、第三百零六條第一項、第五十五條、第四十七條，罰金罰鍰提
高標準條例第一條前段，判決如主文。
本案經檢察官李子春到庭執行職務
中      華      民      國    九十      年      六      月    二十九    日
                              臺灣花蓮地方法院刑事庭
                                  法    官  李世華
右正本證明與原本無異。
如對本判決不服，應於送達後十日內，向本院提出上訴狀。（應抄附繕本）告訴人或
被害人如對於本判決不服者，應具備理由請求檢察官上訴，其上訴期間之計算係以檢
察官收受判決正本之日期為準。
                                  法院書記官
中      華      民      國    九十      年      七      月      三      日
附錄本判決論罪之法律條文：
刑法第三百零六條
無故侵入他人住宅、建築物或附連圍繞之土地或船艦者，處一年以下有期徒刑、拘役
或三百元以下罰金。
無故藏匿其內或受退去之要求而仍留滯者亦同。
刑法第三百二十一條
犯竊盜罪而有左列情形之一者，處六月以上五年以下有期徒刑：
一、於夜間侵入住宅或有人居住之建築物、船艦或隱匿其內而犯之者。
二、毀越門扇、牆垣或其他安全設備而犯之者。
三、攜帶兇器而犯之者。
四、結夥三人以上而犯之者。
五、乘火災、水災或其他災害之際而犯之者。
六、在車站或埠頭而犯之者。
前項之未遂犯罰之。
附表：
┌──┬──────┬──────┬───┬──────┬───────┬───────┐
│編號│犯罪時間    │犯罪地點    │被害人│行竊方式    │竊得之財物    │所犯法條      │
├──┼──────┼──────┼───┼──────┼───────┼───────┤
│一  │八十九年十二│花蓮縣新城鄉│甲○○│以非其所有之│車號ＷＵＮ－三│刑法三百二十  │
│    │月一日上午七│嘉新村三七七│      │鑰匙竊得    │六三號機車一輛│條第一項      │
│    │時許        │號前        │      │            │              │              │
├──┼──────┼──────┼───┼──────┼───────┼───────┤
│二  │九十年三月八│花蓮縣新城鄉│蕭宛玳│見機車鑰匙未│車號ＲＡＰ－一│同右          │
│    │日凌晨      │仁愛路七號前│      │取下，而將機│０三號機車一輛│              │
│    │            │騎樓        │      │車發動竊走  │              │              │
├──┼──────┼──────┼───┼──────┼───────┼───────┤
│三  │九十年三月三│宜蘭縣南澳鄉│丁○○│以非其所有之│車號ＧＸＬ－四│同右          │
│    │日下午二時許│台九線公路一│      │鑰匙竊得    │七０號機車一輛│              │
│    │            │二一公里又五│      │            │              │              │
│    │            │十公尺處    │      │            │              │              │
├──┼──────┼──────┼───┼──────┼───────┼───────┤
│四  │九十年三月九│花蓮縣新城鄉│丙○  │以不詳方式剪│布鞋一雙、酒類│刑法第三百二十│
│    │日下午某時  │富世村洛韶二│      │斷懸掛於大門│、水餃        │一條第一項第二│
│    │            │號          │      │上之鎖頭，進│              │款、第三百零六│
│    │            │            │      │入屋內行竊。│              │條第一項      │
└──┴──────┴──────┴───┴──────┴───────┴───────┘


司法院資訊處製作；財團法人民間司法改革基金會備份。
